臺灣苗栗地方法院刑事判決
110年度交易字第350號
公  訴  人  臺灣苗栗地方檢察署檢察官
被      告  蔡志明





上列被告因公共危險案件，經檢察官提起公訴（110年度偵字第7
746號），被告於準備程序中就被訴事實為有罪之陳述，經告知
簡式審判程序意旨，於聽取當事人之意見後，本院裁定以簡式審
判程序審理，判決如下：
    主  文
蔡志明駕駛動力交通工具而吐氣所含酒精濃度達每公升零點二五
毫克以上，累犯，處有期徒刑陸月，併科罰金新臺幣壹萬元，有
期徒刑如易科罰金，罰金如易服勞役，均以新臺幣壹仟元折算壹
日。
    犯罪事實及理由
一、本件犯罪事實、證據及應適用之法條，除下列補充外，其餘
    均引用檢察官起訴書之記載（如附件）。
　㈠證據部分增列：被告蔡志明（下稱被告）於本院準備程序及
    審理時之自白。
　㈡按行為後法律有變更者，適用行為時之法律，但行為後之法
    律有利於行為人者，適用最有利於行為人之法律，刑法第2
    條第1項定有明文。查被告蔡志明行為後，刑法第185條之3
    第1項業於民國111年1月28日修正公布，同年1月30日生效施
    行。修正後將原先之刑罰，自「2年以下有期徒刑，得併科2
    0萬元以下罰金」提高為「3年以下有期徒刑，得併科30萬元
    以下罰金」，經比較新舊法結果，修正後刑法第185條之3第
    1項對被告較為不利，依刑法第2條第1項前段規定，自應適
    用被告行為時法即修正前刑法第185條之3第1項之規定論處
    。核被告所為，係犯修正前刑法第185條之3第1項第1款之公
    共危險罪。
　㈢被告前有如起訴書犯罪事實一所載論罪科刑及執行情形，有
    臺灣高等法院被告前案紀錄表1份在卷可查，其於受有期徒
    刑執行完畢後5年內，故意再犯本案有期徒刑以上之罪，為
    累犯，應依刑法第47條第1項規定加重其刑。至司法院釋字
    第775號解釋係指個案應量處最低法定刑、又無法適用刑法
    第59條在內減輕規定之情形，法院應依解釋意旨裁量不予加
    重最低本刑（最高法院108年度台上字第338號判決意旨參照
    ），本案依被告累犯及犯罪情節，並無上開情事，自無從依
    上開解釋意旨裁量不予加重最低本刑。
二、爰審酌被告前已有酒後駕車觸犯公共危險罪之前科紀錄（累
    犯部分不予重複評價），此次再犯之原因，其騎乘普通重型
    機車上路，為警查獲時吐氣所含酒精濃度為每公升0.69毫克
    ，對其他用路人生命、身體、財產所生危害之程度，兼衡自
    述為國中畢業之智識程度，擔任臨時工、日薪新臺幣1000元
    之經濟狀況，及未婚、父母均已過世之生活狀況（本院卷第
    58頁），暨犯後坦承犯行之態度等一切情狀，量處如主文所
    示之刑，並依刑法第41條第1項前段、第42條第3項規定，諭
    知有期徒刑易科罰金及罰金易服勞役之折算標準。
三、依刑事訴訟法第273條之1第1項、第299條第1項前段，判決
    如主文。
四、本判決書係依刑事訴訟法第310條之2準用同法第454條第 1
    、2項製作，犯罪事實、證據及應適用之法條，並得引用檢
    察官起訴書之記載。如不服本件判決，得自判決送達之日起
    20日內，以書狀敘述理由，提起上訴。
本案經檢察官林圳義提起公訴，檢察官楊岳都到庭執行職務。
中　　華　　民　　國　 111  　年　　2 　　月　　22　　日
                  刑事第四庭  法  官  紀雅惠
以上正本證明與原本無異。
如不服本判決應於收受判決後20日內向本院提出上訴書狀，並應
敘述具體理由（均應附繕本）。
中　　華　　民　　國　 111  　年　　2 　　月　　22　　日
                              書記官  陳信全
附錄本案論罪科刑法條：
修正前中華民國刑法第185條之3
駕駛動力交通工具而有下列情形之一者，處2年以下有期徒刑，
得併科20萬元以下罰金：
一、吐氣所含酒精濃度達每公升零點二五毫克或血液中酒精濃度
    達百分之零點零五以上。
二、有前款以外之其他情事足認服用酒類或其他相類之物，致不
    能安全駕駛。
三、服用毒品、麻醉藥品或其他相類之物，致不能安全駕駛。
因而致人於死者，處3年以上10年以下有期徒刑；致重傷者，處1
年以上7年以下有期徒刑。
曾犯本條或陸海空軍刑法第54條之罪，經有罪判決確定或經緩起
訴處分確定，於五年內再犯第1項之罪因而致人於死者，處無期
徒刑或5年以上有期徒刑；致重傷者，處3年以上10年以下有期徒
刑。
附件：
臺灣苗栗地方檢察署檢察官起訴書
                                     110年度偵字第7746號
　　被　　　告　蔡志明　
上列被告因公共危險案件，業經偵查終結，認應提起公訴，茲將
犯罪事實及證據並所犯法條分敘如下：
　　　　犯罪事實
一、蔡志明前因公共危險案件，經臺灣臺中地方法院以105年度
    審交簡字第1315號判處有期徒刑6月確定，於民國106年7月4
    日執行完畢出監。其不知警惕，復於110年11月18日8時許起
    至10時許止，在臺中市○○區○○里0鄰○○街0段00號住處飲用米
    酒2杯後，隨即於同日12時30分許，騎乘車牌號碼000-000號
    普通重型機車外出。嗣於同日13時30分許，經苗栗縣苑裡鎮
    苗140線與玉山五路交岔路口處時，因有行車不穩危險駕駛
    之情事，經員警上前攔查後對其施以吐氣酒精濃度測試，於
    同日13時33分許，測得其吐氣所含酒精濃度值達每公升0.69
    毫克，而查獲上情。
二、案經苗栗縣警察局通霄分局報告偵辦。
　　　　證據並所犯法條
一、上揭犯罪事實，業據被告蔡志明於警詢及偵訊中均坦承不諱
    ，復有酒精測定紀錄表、財團法人工業技術研究院呼氣酒精
    測器檢定合格證書影本、苗栗縣警察局舉發違反道路交通管
    理事件通知單影本及員警職務報告等證據資料在卷可佐，被
    告自白核與事實相符，其犯嫌可堪認定。
二、核被告蔡志明所為，係犯刑法第185條之3第1項第1款之公共
    危險罪嫌。又被告前受有期徒刑執行完畢後之5年內，復故
    意再犯本件有期徒刑以上之罪，為累犯，請依法加重其刑。
三、依刑事訴訟法第251條第1項提起公訴。
　　此　  致
臺灣苗栗地方法院
中　　華　　民　　國　 110　　年　　11　　月　　25　　日
　　　　　　　　　　　　　　檢察官　林  圳  義
本件證明與原本無異
中　　華　　民　　國　 110　　年　　12　　月　　3 　　日
                            書記官  楊  麗  卿
所犯法條
中華民國刑法第185條之3第1項第1款
駕駛動力交通工具而有下列情形之一者，處2年以下有期徒刑，
得併科20萬元以下罰金：
一、吐氣所含酒精濃度達每公升零點二五毫克或血液中酒精濃度
達百分之零點零五以上。
二、有前款以外之其他情事足認服用酒類或其他相類之物，致不
能安全駕駛。
三、服用毒品、麻醉藥品或其他相類之物，致不能安全駕駛。
因而致人於死者，處3年以上10年以下有期徒刑；致重傷者，處1
年以上7年以下有期徒刑。
曾犯本條或陸海空軍刑法第5條之罪，經有罪判決確定或經緩起
訴處分確定，於五年內再犯第1項之罪因而致人於死者，處無期
徒刑或5年以上有期徒刑；致重傷者，處3年以上10年以下有期徒
刑。